# 公司对于道路等公益性资产不计提摊销的会计准则依据？

提问人：大葱拌牛肉 时间：2017-02-09 14:59:20
本公司对于道路等公益性资产不计提摊销的会计准则依据是什么？具体依据会计准则的哪一条？

回答人：chenyiwei
除非是在BT等模式下，采用金融资产模式对这些公益性基础设施的代建业务进行核算以外，凡是确认为固定资产或无形资产的，均需计提折旧或摊销，没有例外。